【裁判字號】    89,易,31
【裁判日期】    890315
【裁判案由】    竊盜
【裁判全文】
臺灣板橋地方法院刑事判決                            八十九年度易字第三一號
    公  訴  人  臺灣板橋地方法院檢察署檢察官
    被      告  甲○○
右列被告因竊盜案件，經檢察官提起公訴（八十八年度偵字第二四五七六號），本院
判決如左：
    主  文
甲○○竊盜，處有期徒刑月。
    事  實
一、甲○○於民國（下同）八十七年七月十二日上午十時許，在臺北縣新莊市○○路
    附近，竟基於為自己不法所有之意圖，徒手竊取宋新宗所有，平日由丙○○使用
    車牌號碼ＨＵＪ（起訴書誤載為ＨＵＴ）－１３０號重型機車乙部（內有丙○○
    之國民身分證、駕駛執照、行車執照、郵局存簿及金融卡等物）。得手後除供己
    騎用外，復於八十七年七月十九日（起訴書誤載為二十日）晚間，在臺北縣板橋
    市○○○路某泡沫紅茶店前（起訴書誤載為同縣市○○○路二一三巷五號宏新賓
    館），出借予乙○○騎用（被訴竊盜部分，業經判決無罪確定，至於有無涉犯收
    受贓物部分，由公訴人另行偵處）。嗣於八十七年七月二十日晚間九時三十分許
    ，經警在臺北縣板橋市○○○路二一三巷六號前，查獲正欲騎用該車之乙○○，
    始偵悉上情。
二、案經臺灣板橋地方法院檢察署檢察官簽分偵查起訴。
    理  由
一、訊據被告甲○○矢口否認有右開被訴之竊盜犯行，辯稱：伊沒有偷機車，也沒有
    借車給乙○○云云。經查前揭車牌號碼ＨＵＪ－１３０號重型機車，係被害人宋
    新宗所有，平日由被害人丙○○保管使用，於八十七年七月十二日甫在臺北縣新
    莊市○○路附近失竊等情，業據被害人丙○○於警訊及偵查中指訴甚詳，並有車
    輛竊盜、車牌失竊資料個別查詢表－查詢車輛認可資料及丙○○立具之臺北市政
    府警察局萬華分局贓物認領保管收據各乙紙在卷可稽。又查證人乙○○於本院八
    十七年度易字第四七五四號被訴竊盜案件訊問時即供稱：綽號「阿澤」之人叫甲○○，年約二十歲左右，住址不曉得，「阿澤」於查獲之前一天，即八十七年七
    月十九日晚上借車予伊，在板橋館前東路之泡沫紅茶店前等語，並當庭指認經本
    院向內政部警政署調閱「甲○○」之全國口卡片後，依法傳喚到庭之被告甲○○
    即為交付機車之人無訛（見本院前揭案件八十八年三月五日、同年四月二十七日
    及同年六月十一日訊問筆錄），且證人乙○○及被告二人經本院送請法務部調查
    局進行測謊鑑定，鑑定結果為(一)甲○○所稱：(1)乙○○未曾向其借機車；(2)其未
    曾交付乙○○繫案之機車；(3)其未竊取繫案之機車。經測試呈情緒波動之反應，
    應係說謊。(二)乙○○稱：(1)繫案之機車係甲○○交付；(2)其未竊取繫案之機車。
    經測試無情緒波動之反應，應未說謊等情，有法務部調查局八十八年七月十三日
    陸(三)字第八八０四四七二八號鑑定通知書乙紙在卷可資佐證，足徵證人乙○○
    前揭證述應非虛捏構陷以卸己責之詞，所證應屬可信，被告空言否認竊盜犯行，
    洵屬事後諉過卸責之詞，殊難採信。是以本件事證明確，被告犯行堪以認定，應
    予依法論科。
二、被告甲○○基於為自己不法所有之意圖，而竊取他人所有之機車等財物，核其所
    為係犯刑法第三百二十條第一項之普通竊盜罪。爰審酌被告前無犯罪科刑之紀錄
    ，有臺灣高等法院檢察署刑案紀錄簡覆表乙份在卷可參，其素行尚稱良好，及其
    犯罪之動機、目的、手段、竊得財物之價值與犯罪後猶飾詞卸責之態度等一切情
    狀，量處如主文所示之刑，以資懲儆。
據上論斷，應依刑事訴訟法第二百九十九條第一項前段，刑法第三百二十條第一項，
罰金罰鍰提高標準條例第一條前段，判決如主文。
本案經檢察官曾文鍾到庭執行職務
中      華      民      國      八十九      年      三    月    十五    日
                                臺灣板橋地方法院刑事第三庭
                                      法  官    陳志揚
右正本證明與原本無異。
如不服本判決，應於判決送達後十日內向本院提出上訴狀 (應附繕本) ，上訴於
臺灣高等法院。
                                      書記官    陳慶樹
中      華      民      國      八十九      年    三    月  二十八    日
附錄本案論罪科刑法條全文：
刑法第三百二十條
  意圖為自己或第三人不法之所有，而竊取他人之動產者，為竊盜罪，處五年以下有
  期徒刑、拘役或五百元以下罰金。
  意圖為自己或第三人不法之利益，而竊佔他人之不動產者，依前項之規定處斷。
  前二項之未遂犯罰之。


司法院資訊處製作；財團法人民間司法改革基金會備份。
